【裁判字號】    89,易,1611
【裁判日期】    890818
【裁判案由】    竊佔
【裁判全文】
臺灣高雄地方法院刑事判決                        八十九年度易字第一六一一號
    公  訴  人  臺灣高雄地方法院檢察署檢察官
    被      告  甲○○
右列被告因竊佔案件，經檢察官提起公訴（八十九年度偵字第二七一七號），本院判
決如左：
    主  文
甲○○意圖為自己不法之利益，而竊佔他人之不動產，處有期徒刑肆月。
    事  實
一、甲○○明知高雄縣永安鄉○○○段六五八之四地號土地為乙○所有，其並無占有
    、使用之權源，竟意圖為自己不法之利益，於民國八十八年六月間某日起，乘乙
    ○未居住於高雄縣，無法直接管理土地之機會，僱用不知情且不詳姓名之貨車司
    機，以堆放塑膠類廢棄容器等再生原料之方式，將上開土地之西南側如附圖所示
    Ａ部分加以竊佔，占用面積達零點零二七二公頃。嗣於八十八年九月二十日為乙
    ○所發覺，經多次協調清理，均未獲理會。
二、案經高雄縣警察局岡山分局報告台灣高雄地方法院檢察署檢察官偵查起訴。
    理  由
一、訊據被告甲○○固不否認於上開時、地僱用不知情之司機將塑膠類廢棄容器等再
    生原料堆放於乙○所有右揭土地之事實，惟矢口否認有何竊佔犯行，辯稱是供應
    商之司機載來時放錯地方，伊與告訴人協調要清運時，因鄉○○○○道路，無法
    通行，始未及清運，伊已於八十九年二月二十九日清運完畢云云。經查：右揭事
    實，業據告訴人乙○指訴甚詳，且有清運前現場照片四紙附卷可稽（見警卷第六
    頁）；又被告於八十九年六月十五日本院履勘現場時，尚未完全將其堆置物品清
    理完畢，此有勘驗筆錄所附照片一、二、三、七在卷可考，被告承租之廠房位於
    高雄縣永安鄉○○○段六五八之三地號，雖緊鄰告訴人所有上開土地，業經本院
    履勘屬實，且有地籍圖騰本可按，惟被告之空地為廠房所環繞，並以水泥鋪設（
    見照片四、五），而告訴人所有之土地為休耕農地（見照片二），二者外觀差距
    甚大，應無誤放之理，載運廢料之司機若非得被告指示，亦無擅將載運廢料放置
    於告訴人土地之可能。又被告工廠內空地所堆放之塑膠類物品經勘查與告訴人土
    地上殘留物品之性質、種類相同，有勘驗筆錄所附照片四、五可參，顯為被告所
    堆放之塑膠類物品無疑，被告辯稱現場殘餘之塑膠物品非其所有，顯係卸責之詞
    ，不足採信。至被告佔用上開土地之西南側，其面積為零點零二七二公頃，有高
    雄縣岡山地政事務所土地複丈成果圖附卷可證，此外，復有土地所有權狀、切結
    書各一紙在卷可佐，被告犯行洵足認定。本件事證明確，應依法論科。
二、核被告所為，係犯刑法第三百二十條第二項之竊佔罪。其利用不知情之貨車司機
    犯之，業經被告供述屬實，則被告應為間接正犯。爰審酌被告犯罪之動機、目的
    、手段，其品性、生活狀況、智識程度、犯罪所生之損害、犯罪後態度及偵審期
    間迄未完全將堆置物品清運完畢以歸還佔用土地等一切情狀，爰量處如主文所示
    之刑，以資懲儆。
據上論斷，應依刑事訴訟法第二百九十九條第一項前段、刑法第三百二十條第二項、
罰金罰鍰提高標準條例第一條前段，判決如主文。
中      華      民      國    八十九    年      八      月    十  八    日
                                  臺灣高雄地方法院刑事第三庭
                                    審判長法  官  宋  明  中
                                          法  官  古  振  暉
                                          法  官  葉  啟  洲
右正本證明與原本無異。
如不服本判決，應於判決送達後十日內，向本院提出上訴狀。
                                          書記官  盧  雅  婷
中      華      民      國    八十九    年      八      月    十  八    日
附錄本判決之論罪法條：
刑法第三百二十條第二項
意圖為自己或第三人不法之所有，而竊取他人之動產者，為竊盜罪，處五年以下有期
徒刑、拘役或五百元以下罰金。
意圖為自己或第三人不法利益，而竊佔他人之不動產者，依前項之規定處斷。


司法院資訊處製作；財團法人民間司法改革基金會備份。
